# 压降公司层级时小股东对价在合并层面的列报

提问人：CecilZ 时间：2022-07-15 23:31:14
陈版您好，
母公司原持有子公司 60 ％股权，小股东持有子公司 40 ％股权，子公司持有孙公司 100 ％股权。因为监管要求需提高孙公司层级，母公司和小股东分别向子公司收购孙公司 60 ％， 40 ％的股权，各支付 1 元名义对价。在出具母公司合并报表时，因为控制范围及持股比例实际并未发生变化，请问子公司收到小股东的对价应该列报报表什么项目，现金流列报什么项目呢。谢谢陈版

回答人：chenyiwei
1 、子公司收到小股东的对价，在个别报表层面可以认为视同无偿划拨（假设孙公司股权的公允价值远高于 1 元），按照转出的对孙公司长投的账面价值与收到款项的差额冲减权益。在合并报表层面按照转出的孙公司账面净资产与收到款项之间的差额冲减权益。
现金流量表中，个别报表层面作为收到其他与投资活动有关的现金；合并报表层面作为支付其他与投资活动有关的现金。
2 、在母公司个别报表层面，应按该子公司对孙公司的原长投成本作为取得孙公司60%股权的长投成本，与所支付的 1 元对价的差额冲减对该子公司的长投成本。在母公司合并报表层面，相当于在不丧失控制权前提下部分处置子公司股权（40%），收到少数股东支付的对价款与增加的少数股东权益之间的差额调整资本公积。
个别报表层面 1 元作为投资支付的现金。合并报表层面收到少数股东支付的 1 元作为收到其他与筹资活动有关的现金。